# 款项性质对现金流的影响

提问人：深蓝 Lion 时间：2017-12-26 14:01:55
如合同约定，设备运送至客户前，客户需支付 10 万元的履约保证金，待设备款完成安装后， 10 万元抵减对应的设备款，收到该笔款项时，作为经营活动收到的其他，还是作为销售商品提供劳务的现金

回答人：chenyiwei
因为收到保证金时尚不确定最终能否实现销售，因此建议计入“收到的其他与经营活动有关的现金”。